臺灣臺中地方法院民事裁定　　　　　　100年度司護字第136號
聲　請　人　臺中市政府
法定代理人　胡志強
受　安置人　R991　　真實.
法定代理人　R991F　 真.
　　　　　　R991M　 真.
上列聲請人聲請保護安置事件，本院裁定如下：
    主  文
受安置人應交由聲請人安置於短期收容中心。
聲請程序費用由聲請人負擔。
    理  由
一、本件聲請意旨略以：受安置人R991（為十二歲以上未滿十八
    歲之少年，依兒童及少年福利法第四十六條規定「不得揭露
    足以識別兒童及少年身分之資訊」，真實姓名年籍詳卷對照
    表）離家在外，臺中市政府警察局少年警察隊於民國一００
    年六月二十四日凌晨四時許，於受安置人與其友人之租屋處
    尋獲受安置人，受安置人坦承於同年五月下旬起從事陪酒及
    性交易工作，每次報酬新臺幣（下同）約七百元至四千元，
    認有從事性交易之行為，經聲請人依兒童及少年性交易防制
    條例第十五條第一項規定，於同年六月二十四日晚上九時三
    十分將受安置人送往聲請人之緊急收容中心安置，經短期觀
    察結果，認該少年有保護安置之必要，爰依同條例第十六條
    第一項之規定向本院提出報告，並聲請裁定准予安置於短期
    收容中心等語，另提出臺中市政府性交易防制個案緊急收容
    報告書、調查筆錄、戶籍謄本等為證。
二、按法官、檢察官、司法警察官、司法警察、聯合稽查小組或
    本條例第六條之任務編組查獲及救援從事性交易或有從事之
    虞之兒童或少年時，應立即通知主管機關指派專業人員陪同
    兒童或少年進行加害者之指認及必要之訊問，並於二十四小
    時內將該兒童或少年移送市、縣（市）主管機關設置之緊急
    收容中心。市、縣（市）主管機關所設之緊急收容中心應於
    安置起七十二小時內，提出報告，聲請法院裁定，法院受理
    前項報告時，除有兒童或少年顯無從事性交易或從事之虞者
    及有特殊事由致不宜安置於短期收容中心者外，應裁定將兒
    童或少年交付主管機關安置於短期收容中心，兒童及少年性
    交易防制條例第十五條第一項、第十六條分別定有明文。
三、經核：聲請人主張之事實，業據其提出前開證物為證，且受
    安置人於社工訪談及警員調查時，亦坦承自一００年五月下
    旬開始從事坐檯陪酒工作，每檯收受對價七百元，另自同年
    六月中旬開始從事性交易，每次收受對價四千元等情，有臺
    中市政府警察局少年警察隊調查筆錄、臺中市政府性交易防
    制個案緊急收容報告書附卷可稽，足認受安置人有從事性交
    易之行為。其次，該案經聲請人評估受安置人有從事性交易
    ，已依兒童及少年性交易防制條例第十五條規定緊急安置受
    安置人，並提供受安置人必要之保護與觀察輔導。另依聲請
    人向本院提出之緊急收容報告書，受安置人自國中二年級起
    因網路交友開始陸續出現翹家行為，其生父母因管教受安置
    人問題發生爭吵而離婚，嗣後因懷有其胞弟而再結婚；受安
    置人之生父母認為受安置人本性善良，受不良網友教唆和黑
    道控制始出現偏差行為，其從事性交易皆非自願，對於受安
    置人被安置感到可惜，但對於受安置人被安置能夠接受；受
    安置人表示不願住在家裡，離家期間認識經紀人阿華，居住
    在該人承租之房屋，每月支付房租一萬一千元，在經紀人阿
    華及綽號「寶哥」之人慫恿下，先從事坐檯陪酒工作，但入
    不敷出，開始從事性交易；受安置人防衛心強，面對社工詢
    問，回答顯得敷衍或當作沒聽見，認為將要搬家卻被查獲，
    覺得很倒楣，並未表示想返家或後悔從事性交易，評估受安
    置人之生父母對受安置人之偏差行為難有妥適處理能力，受
    安置人返家後再次離家機會高等情。綜上情以觀，足認受安
    置人現因缺乏適當教養之情況下，有上述偏差行為，依受安
    置人對兩性之態度及生活價值觀，恐易再受金錢利誘，足認
    其有再從事性交易行為之虞，自應依首揭規定，裁定如主文
    。
四、爰依兒童及少年性交易防制條例第十六條，非訟事件法第二
    十一條第一項前段，裁定如主文。
中    華    民    國   100    年    6     月    28    日
                  家事法庭      司法事務官  羅欣寧
以上正本係照原本作成
如對本裁定抗告應於裁定送達後十日內向本院提出抗告狀
中    華    民    國   100    年    6     月    28    日
                                書  記  官  廖于萱